# 求助陈版主！

提问人：杰茜卡 时间：2017-03-13 13:45:12
陈版主，您好！ A公司投资 700 万，设立B传媒投资公司，持股比例为70%，D公司出资 300 万，持股比例30%。 B传媒投资公司出资100 万，设立C基金合伙。 C基金合伙公司合伙人出资共 4000 万，其中A公司（LP）出资 3500 万，占87.5%，D公司（LP）出资 400万，占2.5%，B传媒投资公司（GP）出资 100 万，占10%。 合伙协议利润分配约定： 1 、合伙企业平均年收益率不超过6%时，所有合伙人按出资比例分配收益。 2 、合伙企业平均年收益率超过6%时，对于6%以内，所有合伙人按出资比例分配受益，6%以上部分，普通合伙人提取20%的收益分成。剩余80%超额收益由所有合伙人按出资比例分配。 3 、普通合伙人承担无限连带责任、有限合伙人以认缴出资额为限承担责任。 4 、普通合伙人执行事务，并设立投资决策委员会， 5 名委员，有限合伙选举 2 名委员、资产管理公司委派 2 名、外聘专家 1 人。主要职权为处分不动产、制定利润分配方案等。 C基金合伙与E公司签订《固定收益投资合作协议》，筹拍3D电影。该影片预计投资1.2亿，预计开机时间 2016 年 9 月，公映时间 2017 年 10 月，制作周期 4 个月，时长 120 分钟。 拍摄所需资金全部由E公司承担或筹集，制作费用若超过总预算，由E公司补足，E公司负责影片制作全部相关事宜，包括演员聘用、宣传、发行、剧本开发等，本片产生的一切收益归属于E公司。 C基金合伙确认出资 4000 万，负责剧本报关和影片备案、立项、报审等与影片相关的一切行政手续，C基金合伙只享有固定收益，年固定收益率为投资额的12%，回款期为 20 个月。无论本片是否盈利，影片上映所得发行款优先支付C基金合伙的投资款及收益款。 2016 年 6 月 1 日，C基金合伙已出资 4000 万。 问题： 1 、A公司、B传媒投资对C基金合伙出资，是否均在其他非流动资产核算？ 2 、A公司持股比例为87.50%，根据合伙人协议，按出资比例承担风险报酬，且B传媒投资公司为A公司控股子公司，因此A公司是否应合并C基金合伙？ 3 、A公司合并C基金合伙时的抵销分录是否正确？ 借：合伙人出资 4000 万 贷：其他非流动资产-A公司 3500 万 其他非流动资产-B传媒投资公司 100 万 其他非流动负债-D公司 400 万 4 、C基金合伙本年只发生了一笔税金 2 万，则这 2 万合并报表中如何列示？要将D公司应承担的部分 2 万 10% ，即 0.2 万元从本年利润中转出吗？ 借：其他非流动负债 -D 公司 0.2 万 贷：未分配利润 0.2 万 5 、 C 基金合伙出资 4000 万列示在其他流动资产还是一年内到期的其他非流动资产？ 6 、按照《固定收益投资合作协议》投资期为 20 个月， 2017 年 12 月 1 日前应收回投资 2016 年是否确认相关损益 (4000 12%*7/12)，是投资收益还是利息收入（因为不承担项目风险，只是固定收益，视同是借款），是否应确认相关流转税？

回答人：chenyiwei
从你说的情况看，这一系列安排都是为了对该3D电影项目进行债权性投资（ 4000 万元，收益率 12 ％）。如果一切顺利，则最终普通合伙人可以获得4000*(12%-6%)*20％＝ 48 万元的管理费收入，其余为各合伙人按比例分配的利息收益。基于实质重于形式原则，各合伙人在其自身的财务报表中均可将其自身的出资额作为债权性投资确认为其他非流动资产（或长期应收款），期末按约定计提利息收入和应收利息。 该基金是否纳入A的合并报表范围，取决于A在该基金设立、投资对象选择和谈判等过程中是否实质上起到主导作用。该合伙企业是典型的“自动导航”模式的结构化主体，其合并的判断存在一些不同于其他企业的特点，可参考《计学撮要 2015 》中的合并报表准则应用指南。

提问人：杰茜卡 时间：2017-03-13 21:24:51
陈版，首先非常感谢您！还有二个疑问， 1 、A在该基金设立、投资对象选择和谈判等过程中不起主导作用。但是我想，由于A投资比例较大，项目盈利也是按出资比例，若项目亏损，普通合伙人又是A的控股子公司，是否承担了大部分风险，在合伙协议中，没有其他的约定了，这样可不可以判断A承担了较大风险呢？ 2 、我对合伙企业的合并处理不是很明确，若A合并该合伙企业，上述处理是否正确？谢谢陈版！

回答人：chenyiwei
1 、可以认为承担了较大风险。 2 、如果合并，则你的处理基本合理，但税金应全额确认为合伙企业的费用，0.2万元部分冲减利息支出。 3 、年末应按固定利率计提确认投资收益。